【裁判字號】    95,重訴,12
【裁判日期】    951110
【裁判案由】    清償債務
【裁判全文】
臺灣雲林地方法院民事判決              95年度重訴字第12號
原      告    臺灣中小企業銀行股份有限公司
法定代理人    申○○
訴訟代理人    乙○○
              丁○○
被      告    宏盛電線工廠股份有限公司
兼法定代理人  巳○○
上二人共同
訴訟代理人    蔡碧仲律師
複  代理人    未○○
被      告    壬○○
              己○○
              甲○
上  一  人
訴訟代理人    丙○○
被      告    午○○○
              癸○○
              辛○○
              戊○○
              丑○○
              寅○○
              子○○
              卯○○
上四人共同
法定代理人    庚○○
上列當事人間請求清償債務事件，本院於民國95年10月27日言詞
辯論終結，判決如下：
    主  文
被告宏盛電線工廠股份有限公司、巳○○、壬○○、己○○、甲○應連帶給付原告新台幣捌佰壹拾玖萬柒仟參佰玖拾貳元，及如
附表一所示之利息、違約金。
被告丑○○、寅○○、子○○、卯○○應於繼承被繼承人辰○○
遺產範圍限度內，與第一項被告連帶給付原告新台幣捌佰壹拾玖
萬柒仟參佰玖拾貳元，及如附表一所示之利息、違約金。
被告宏盛電線工廠股份有限公司、巳○○、午○○○、癸○○、
戊○○、辛○○應連帶給付原告新台幣肆仟貳佰參拾柒萬捌仟貳
佰陸拾陸元、美金玖佰柒拾萬參仟貳佰伍拾貳元玖角，及如附表
二所示之利息、違約金。
被告丑○○、寅○○、子○○、卯○○應於繼承被繼承人辰○○
遺產範圍限度內，與第三項被告連帶給付原告新台幣肆仟貳佰參
拾柒萬捌仟貳佰陸拾陸元、美金玖佰柒拾萬參仟貳佰伍拾貳元玖
角，及如附表二所示之利息、違約金。
訴訟費用新台幣捌萬貳仟壹佰捌拾元由被告丑○○、寅○○、子
○○、卯○○於繼承被繼承人辰○○遺產範圍限度內，與被告宏
盛電線工廠股份有限公司、巳○○、壬○○、己○○、甲○連帶
負擔。訴訟費用新台幣貳佰捌拾貳萬零壹佰參拾陸元由被告丑○○、寅○○、子○○、卯○○於繼承被繼承人辰○○遺產範圍限
度內，與被告宏盛電線工廠股份有限公司、巳○○、午○○○、
癸○○、戊○○、辛○○連帶負擔。
    事實及理由
壹、程序方面：
一、被告壬○○、己○○、甲○、午○○○、癸○○、楊昆爵、
    戊○○、丑○○、寅○○、子○○、卯○○經本院通知，未
    於言詞辯論期日到場，核無民事訴訟法第386 條各款所列之
    情形，爰依原告之聲請，由其一造辯論而為判決。
二、按當事人喪失訴訟能力或法定代理人死亡或其代理權消滅者
    ，訴訟程序在有法定代理人或取得訴訟能力之本人，承受其
    訴訟以前當然停止，但有訴訟代理人時不適用之。此觀民事
    訴訟法第170 條、第173 條前段之規定自明。本件原告起訴
    時，原告之法定代理人為羅澤成，嗣於訴訟中原告之法定代
    理人已變更為申○○，但原告起訴時，已委任訴訟代理人，
    依前開說明，訴訟程序不當然停止，惟原告之法定代理人既
    已變更，則原告之新任法定代理人申○○具狀聲明承受本件
    訴訟，應認為適法，合先敘明。
三、按訴狀送達後，原告不得將原訴變更或追加，但擴張或減縮
    應受判決事項之聲明者，不在此限；被告於訴之變更或追加
    無異議，而為本案之言詞辯論者，視為同意變更或追加，民
    事訴訟法第255 條第1 項第3 款、第2 項分別定有明文。本
    件原告起訴時，訴之聲明第一項原請求被告宏盛電線工廠股
    份有限公司（下稱宏盛公司）、巳○○、壬○○、己○○、
    甲○、辰○○應連帶給付原告新台幣（下同）8,197,392 元
    ，及自民國94年9 月26日起至清償日止，按年息百分之三‧
    ○五五計算之利息，暨自94年10月26日起至清償日止，逾期
    在在六個月以內者，按上開利率百分之十，超過六個月者，
    按上開利率百分之二十計算之違約金；嗣於95年10月27日當
    庭變更訴之聲明，請求被告宏盛公司、巳○○、壬○○、己○○、甲○，及被告丑○○、寅○○、子○○、卯○○於繼
    承被繼承人辰○○遺產範圍內，應連帶給付原告8,197,392
    元，及自94年11月26 日 起至清償日止，按年息百分之三‧
    ○五五計算之利息，暨自94年10月26日起至清償日止，逾期
    在在六個月以內者，按上開利率百分之十，超過六個月者，
    按上開利率百分之二十計算之違約金，為聲明之減縮，核與
    民事訴訟法第255 條第1 項第3 款規定相符，且被告宏盛公
    司亦無異議，而為本案之言詞辯論，揆諸前揭說明，應屬合
    法，合先敘明。
貳、實體方面：
一、原告主張：
  (一)被告宏盛公司於79年6 月26邀被告巳○○、壬○○、己○○
    、甲○及訴外人蔡六擔任連帶保證人，向原告借款2,000 萬
    元正，借款期間自79年6 月26日起至99年6 月26日止，寬限
    期自借款日起算1 年，寬限期內利息每月計繳一次，寬限期
    滿，本金及利息分228 期平均攤還，利息按年息百分之十三
    ‧二五計算，嗣隨原告基本利率變動而調整之，並約定上開
    借款如有一期未履行，即視為全部到期，逾期在六個月以內
    部份，按上開利率百分之十，逾期超過六個月以上部份，按
    上開利率百分之二十計付違約金。嗣被告等於86年7 月28日
    向原告申請變更連帶保證人，將原連帶保證人即訴外人蔡六
    變更改由訴外人辰○○（歿）擔任連帶保證人，嗣後，被告
    等另於94年3 月22日向原告申請變更利率按年息百分之二‧
    六二五計算，嗣隨原告二年期定儲利率加百分之一機動計算
    ，此部分利息現為年息百分之三‧○五五。詎被告等僅繳納
    至94年9 月25日止之利息，其餘部分均未依約履行，依契約
    之約定，全部債務視為到期，而被告等迄今尚積欠原告本金
    8,197,392 元，及自94年9 月26日起至清償日止，按年息百
    分之三‧○五五計算之利息，暨自94年10月27日起至清償日
    止，逾期在六個月以內者，按上開利率百分之十，超過六個
    月者，按上開利率百分之二十計算之違約金。
  (二)被告宏盛公司於87年5 月12日邀被告巳○○、午○○○、癸○○、辛○○、戊○○、訴外人辰○○（歿）擔任連帶保證
    人，向原告借款2,100 萬元，借款期間自87年5 月12日起至
    100 年5 月31日止，自借款日起分157 期，每期1 個月，分
    期攤還本息，並約定利息自借款日起按年息百分之九‧一三
    計算，嗣隨原告基本放款利率變動而調整之，並約定上開借
    款如有一期未履行，即視為全部到期，逾期在六個月以內部
    份，按上開利率百分之十，逾期超過六個月以上部份，按上
    開利率百分之二十計付違約金。嗣被告等於94年3 月22日向
    原告申請變更利率為年息百分之二‧六七五機動計算，嗣後
    按原告之二年期定儲利率加年息百分之一機動計算，此部分
    利息現為年息百分之三‧○五五。詎被告等僅繳納至94年10
    月30日止之利息，其餘部分均未依約履行，依契約之約定，
    全部債務視為到期，被告等迄今尚積欠原告本金8,983,380
    元，及如附表二編號０１所示之利息、違約金。
  (三)緣訴外人宏銅電線工廠股份有限公司於85年6 月6 日邀被告
    辛○○、巳○○、午○○○及訴外人蔡六、蔡芬芩為連帶保
    證人，與原告簽立中長期貸款契約，向原告借款2,800 萬元
    ，並約定逕由借款人按計劃之實際進度分別出具借據申請一
    次或分次撥付。借款期間自85年6 月6 日起至95年6 月6 日
    止，本金自86年6 月6 日起開始償還，每期3 個月，分37期
    平均攤還，嗣後各次撥貸之金額按前述剩餘期數平均攤還，
    利息自借款日起利息按年息百分之六‧三計算，每月繳息1
    次，嗣隨原告基本放款利率變動而調整之，並約定上開借款
    如有一期未履行，即視為全部到期，逾期在六個月以內部份
    ，按上開利率百分之十，逾期超過六個月以上部份，按上開
    利率百分之二十計付違約金。訴外人宏銅電線工廠股份有限
    公司分別於：(1)85年6 月6 日申請動用借款2,400 萬元，借
    款期間自85年6 月6 日起至95年6 月6 日止。(2)86年6 月5
    日申請動用借款400 萬元，借款期間自86年6 月5 日起至95
    年6 月6 日止。被告宏盛公司於87年5 月16日邀被告巳○○
    、午○○○、癸○○、辛○○、戊○○、訴外人辰○○（歿
    ）等擔任連帶保證人，與原告簽立債務承擔契約書，承擔訴
    外人宏銅電線工廠股份有限公司上開二筆借款債務，並約定
    上開借款如有一期未履行，即視為全部到期，逾期在六個月
    以內部份，按上開利率百分之十，逾期超過六個月以上部份
    ，按上開利率百分之二十計付違約金。嗣被告等於94年3 月
    22 日 向原告申請變更利率為年息百分之二‧六九機動計算
    ，嗣後隨原告基本放款利率減百分之五‧二四三機動計算，
    此部分利息現為年息百分之三‧○二。詎被告等僅繳納至94
    年10 月5日止之本息，迄今尚積欠原告本金(1)648,000 元(2)
    3,888,000 元，及如附表二編號０２、０３所示之利息、違
    約金。
  (四)被告宏盛公司於91年 4月15日邀被告巳○○、午○○○、辛○○、癸○○、戊○○及訴外人辰○○（歿）為連帶保證人
    ，與原告簽訂週轉貸款契約，約定借款額度5,000 萬元，借
    款動用期間自91年4 月26日起至92年4 月26日止，由借款人
    出具借據或票據等，申請循環動用，每筆借款期限不得超過
    六個月，利率按年息百分之七‧六七八計算，嗣隨原告基本
    放款利率變動而調整之，並約定逾期償還本金或利息時，按
    借款總餘額，自應償還之日起，逾期在六個月以內部份，按
    上開利率百分之十，逾期超過六個月以上部份，按上開利率
    百分之二十計付違約金。嗣後被告等於(1)91年6 月3 日借款
    1,600 萬元，借款期間自91年6 月3 日起至91年12月3 日止
    。(2)91年6 月17日借款1,100 萬元，借款期間自91年6 月17
    日起至91年12月17日止。(3)91年6 月27日借款800 萬元，借
    款期間自91年6 月27日起至91年12月27日止。嗣被告等分別
    於92年7 月23日、93年2 月6 日、93年9 月30日、94年3 月
    22日向原告申請展延到期日至94年12月31日止，同時申請調
    整利率為按原告二年期定儲利率加年息百分之一機動計算，
    現為年息百分之三‧○五五。詎被告等僅繳納至(1)94年10月
    2 日止之利息。(2)94年10月16日止之本息。(3)94年9 月26日
    止之利息，迄今尚積欠原告本金(1)1,600 萬元(2)4,858,886
    元(3)800 萬元，及如附表二編號０４、０５、０６所示之利
    息、違約金。
  (五)被告宏盛公司於90年8 月29日邀被告巳○○、午○○○、癸○○、戊○○、辛○○及訴外人辰○○（歿）擔任連帶保證
    人，與原告簽訂進口物資融資契約，並約定融資額度為美金
    1,000 萬元，動用期間自90年8 月29日起至91年8 月29日止
    ，逕由被告等出具開信用狀申請書等文件申請循環動用，被
    告等申請開發信用狀，應按原告規定繳存結匯保證金，餘由
    原告融資墊付；每筆遠期信用狀項下融資款項之期限，自原
    告國外代理銀行付款日起最長不得超過180 天，並願於每筆
    遠期信用狀項下款項到期時，立即清償本息及有關費用；各
    筆融資到期或視為到期，被告等未能立即償還本息時，被告
    等願按到期日翌日原告牌告外幣利率計付遲延利息，並按融
    資金額自應償還日起，逾期在六個月以內部分，按上述利率
    百分之十，逾期超過六個月部分，按上開利率百分之二十加
    付違約金。嗣被告等(1)於90年10月19日申請開發信用狀美金
    2,764,800 元，並由國外銀行於91年1 月2 日押匯，墊款金
    額為美金2,764,779.52元。(2)於90年11月23日申請開發信用
    狀美金40,840元，並由國外銀行於91年1 月19日押匯，墊款
    金額為美金40,840元。(3)於90年11月26日申請開發信用狀美
    金41,040.4元，並由國外銀行於91年1 月10日押匯，墊款金
    額為美金38,600.8元。(4)於90年12月10日申請開發信用狀美
    金50,880元，並由國外銀行於91年1 月9 日押匯，墊款金額
    為美金50,880元。(5)於91年1 月31日申請開發信用狀美金
    1,250,100 元正，並由國外銀行於91年2 月21日押匯，墊款
    金額為美金1,250,081.25元。(6)於91年4 月2 日申請開發信
    用狀美金2,085,500 元，並由國外銀行於91年4 月16日押匯
    ，墊款金額為美金2,084,438.48元。(7)於91年4 月4 日申請
    開發信用狀美金625,650 元，並由國外銀行於91年4 月23日
    押匯，墊款金額為美金626,261.5 元。(8)於91年5 月15日申
    請開發信用狀美金2,843,080 元，並由國外銀行於91年6 月
    3 日押匯，墊款金額為美金2,847,371.8 元。嗣後被告等分
    別於91年10月29日、92年3 月11日、92年7 月23日、93年2
    月6 日、93年9 月30日、及94年3 月22日向原告申請展延至
    94年12月31日，同時申請調降利率為按年息百分之三‧二計
    算或6 個月LIBOR 利率計算，此部分利率現為年息百分之四
    ‧九。詎被告等僅繳至94年9 月22日止之利息，其餘部分均
    未依約履行，依契約之約定，全部債務視同到期，迄今尚積
    欠原告如附表二編號０７、０８、０９、１０、１１、１２
    、１３、１４所示之本金、利息及違約金。
  (六)又訴外人辰○○已於94年6 月5 日死亡，被告丑○○、寅○○、子○○、卯○○四人為訴外人辰○○之女，其四人均已
    向臺灣板橋地方法院辦理限定繼承，依法應於繼承辰○○財
    產之限度內繼承其債務，為此，請求被告丑○○、寅○○、
    子○○、卯○○四人於繼承辰○○遺產限度內，連帶給付原
    告附表一、二所示之本金、利息及違約金等語。
    並聲明：如主文所示。
二、被告壬○○、己○○、甲○、午○○○、癸○○、楊昆爵、
    戊○○、丑○○、寅○○、子○○、卯○○未於言詞辯論期
    日到場，亦未提出書狀作何聲明或陳述。
    被告宏盛公司及巳○○則以：原告斗六分行於91年8 月12日
    ，無預警突然終止其與被告宏盛公司及巳○○間之支票存款
    契約，並凍結被告宏盛公司支票存款帳戶，造成被告宏盛公
    司當日應兌現之支票均遭退票，原告所為違反民法第148 條
    之作為，係權利濫用且違反誠信原則，致被告宏盛公司在銀
    行間之信用破產，原告料供應商不敢再供貨，客戶不敢再訂
    貨，被告宏盛公司因而停工至今。原告依民法第184 條、第
    544 條、第549 條規定，對於被告負有損害賠償責任，故本
    件原告請求沒有理由。另兩造所簽訂之進口物資融資契約雖
    約定開狀還款期限最長不得超過180 天，但雙方合意被告宏
    盛公司得視日幣對美金匯率變動狀況改期清償，且不視同違
    約，已形成商業慣例，被告宏盛公司即便逾越還款期限180
    天，於逾期6 個月以內僅加計10％之計算遲延利息，原告未
    曾主張被告宏盛公司有違約情事，仍繼續讓被告宏盛公司開
    狀，是原告主張被告宏盛公司違約，要求被告宏盛公司應一
    次清償兩造間所有消費借貸款項，其行使權利，實違反誠實
    及信用方法。倘鈞院認原告本件主張有理由，請求依民事訴
    訟法第396 條，判決被告宏盛公司分期給付等語，資為抗辯
    。
    並聲明：原告之訴駁回。訴訟費用由原告負擔。
三、原告主張之事實，已據其提出借據、契據條款變更契約、中
    長期貸款契約、債務承擔契約書、週轉金貸款契約、展延到
    期日契約書、進口物資融資契約、開放信用狀申請書、授信
    紀錄卡授信約定書、利率變動表、臺灣板橋地方法院函文等
    為證，而被告宏盛公司亦不否認確有積欠原告如附表一、二
    所示本金、利息及違約金之事實，另被告壬○○、己○○、
    甲○、午○○○、癸○○、楊昆爵、戊○○、丑○○、寅○○、子○○、卯○○經本院合法通知未於言詞辯論期日到場
    爭執，亦未提出答辯狀以供本院斟酌，自堪信原告上開主張
    為真正。
四、至被告宏盛公司、巳○○雖以前揭情詞置辨。然查：
  (一)原告主張被告宏盛公司於91年7 月1 日開發信用狀款項到期
    ，金額為美金2,764,779.52元，嗣於91年7 月13日開發信用
    狀款項3 筆到期，金額分別為美金38,600.8元、美金50,880
    元、美金40,840元，以上4 筆信用狀款項到期被告宏盛公司
    均未清償，以當時匯率計算，被告宏盛公司未清償原告款項
    金額合計為98,430,690元之事實，為被告宏盛公司所不爭執
    ，堪信原告主張被告宏盛公司於融資到期，未能立即清償本
    息等情為真。按原告與被告宏盛公司所簽訂進口物資融資契
    約第3 條第3 款約定「每筆遠期信用狀項下融資款項之期限
    ，自原告國外代理銀行付款日起最長不得超過180 天，並願
    於每筆遠期信用狀項下款項到時立即清償本息及有關費用」
    ，有進口物資融資契約在卷可佐。而原告與被告宏盛公司所
    簽訂之授信約定書第5 條約定，立約人對於貴行所負之一切
    債務，如有任何一宗債務不依約清償本金時，視為全部到期
    ；第6 條約定「立約人同意寄存貴行之各種存款及對貴行之
    一切債權，縱其清償期尚未屆至，貴行得以之行使抵銷權」
    ，有授信約定書在卷可憑。又原告與被告宏盛公司所簽訂之
    支票存款約定書第18條約定「本項存款約定，本行及存戶均
    得隨時解除」，有支票存款約定書1 份在卷可參。是原告於
    被告宏盛公司在91年7 月13日，未能就前開已到期之開發信
    用狀款項依約清償時，依上開約定，終止原告與被告宏盛公
    司間之支票存款契約，自屬有據。至被告宏盛公司辯稱：其
    與原告已合意約定開發信用狀之還款期限得超過180 天，不
    視同違約，且已形成商業慣例云云，並未據被告宏盛公司舉
    證以實其說，自不足採。
  (二)按民法第148 條第1 項之規定「權利之行使，不得違反公共
    利益，或以損害他人為主要目的」，其立法意旨係在限制權
    利人行使權利，不得專以損害他人為主要目的，苟權利人行
    使權利不免使他人喪失利益，但苟非以損害為主要目的，即
    不在該條所定範圍之內（最高法院45年台上字第105 號判例
    意旨參照）。本件原告終止其與被告宏盛公司間之支票存款
    契約之行為，並非專以損害被告宏盛公司為主要目的，縱被
    告宏盛公司不免因原告行使權利之行為而受損害，仍不得謂
    有前開條文之適用。被告辯稱：原告片面終止支票存款契約
    係屬權利濫用云云，要無足取。
  (三)次按，因故意或過失不法侵害他人之權利者，負損害賠償責
    任，民法第184 條第1 項前段定有明文。是該項侵權行為請
    求權基礎之成立要件，須具備有加害行為、行為不法、侵害
    他人權利、致生損害等客觀要件，以及行為人本身有責任能
    力、有故意過失等主觀要件始可。而所謂行為不法，學說及
    實務上均認為凡侵害他人權利者，除有阻卻違法事由外，即
    屬不法，至於阻卻違法事由，則包括正當防衛、緊急避難、
    自助行為、無因管理、權利之行使及得被害人允諾等情形，
    其中權利之正當行使，為適法行為，縱因而侵害他人權利，
    亦非不法。本件原告終止其與被告宏盛公司間之支票存款契
    約，係基於契約約定所為正當權利之行使，有阻卻違法事由
    存在，縱有致使他人權利受侵害之結果，亦難謂有何「不法
    」可言。此外，被告宏盛公司未能舉證證明原告確有故意或
    過失不法侵害原告之權利之行為，或故意以背於善良風俗之
    方法，加損害於被告之利益之情形，則被告主張依民法第
    184 條規定，原告應對被告負損害賠償責任，自不足採。
  (四)末按，受任人因處理委任事務有過失，或因逾越權限之行為
    所生之損害，對於委任人應負賠償之責。當事人之任何一方
    ，得隨時終止委任契約。當事人之一方，於不利於他方之時
    期終止契約者，應負損害賠償責任。但因非可歸責於該當事
    人之事由，致不得不終止契約者，不在此限，民法第544 條
    、第549 條固有明文。然查，原告與被告宏盛公司所簽訂之
    支票存款約定書第18條約定，原告得隨時終止支票存款契約
    ，已見前述，則原告於被告宏盛公司未能依約清償代墊之開
    發信用狀款項時，依支票存款契約約定，終止其與被告宏盛
    公司間之支票存款契約，即係行使契約約定之權利，要難認
    有何於不利時期終止委任而發生不法侵害被告宏盛公司權利
    之可言，亦難認有何處理委任事務有過失，或因逾越權限行
    為致被告宏盛公司受有損害之情形。被告辯稱：原告依民法
    第544 條、第549 條規定，對於被告負有損害賠償責任云云
    ，要無足取。
  (五)又被告宏盛公司另主張：倘鈞院認原告本件主張有理由，請
    求依民事訴訟法第396 條，判決被告宏盛公司分期給付等語
    。惟按，判決所命之給付，其性質非長期間不能履行，或斟
    酌被告之境況，兼顧原告之利益，法院得於判決內定相當之
    履行期間或命分期給付，民事訴訟法第396 條雖有明文規定
    。然本件判決所命之給付為金錢債務之給付，性質上並無非
    長期間不能履行或難於即時履行之情形，被告宏盛公司請求
    判決定相當之履行期間或分次履行，尚難認有據。
五、按繼承人得限定以因繼承所得之遺產，償還被繼承人之債務
    ，民法第1154條定有明文。經查，被告丑○○、寅○○、子
    ○○、卯○○已向臺灣板橋地方法院家事法庭聲請辦理限定
    繼承，有臺灣板橋地方法院函文1 紙在卷可按，是依上開規
    定，被告丑○○、寅○○、子○○、卯○○僅於因繼承所得
    之遺產範圍內負清償責任。是原告請求被告丑○○、寅○○
    、子○○、卯○○應以被繼承人辰○○之遺產為限，與被告
    宏盛電線工廠股份有限公司、巳○○、壬○○、己○○、甲○、午○○○、癸○○、戊○○、辛○○連帶給付原告如附
    表一、二所示之本金、利息及違約金，即非無據。
六、綜上所陳，原告依消費借貸、連帶保證及繼承之法律關係，
    請求被告宏盛公司、巳○○、壬○○、己○○、甲○連帶給
    付原告8,197,392 元，及附表一所示之利息、違約金；並請
    求被告宏盛公司、巳○○、午○○○、癸○○、辛○○、戊○○連帶給付原告42,378,266元、美金9,703,252.9 元及附
    表二所示之利息、違約金；及請求被告丑○○、寅○○、子
    ○○、卯○○於繼承辰○○遺產範圍限度內連帶給付原告如
    附表一、二所示之本金、利息及違約金，為有理由，應予准
    許。
七、訴訟費用負擔之依據：民事訴訟法第78條、第85條第2 項。
中    華    民    國    95    年    11    月    10    日
                  民事第二庭    法  官  冷明珍
以上正本係照原本作成
如對本判決上訴，須於判決送達後20日內向本院提出上訴狀
中    華    民    國    95    年    11    月    10    日
                                書記官  林美鳳
~T56X24L20s2;附表一：
~T46X0L2;
┌──┬───────┬─────┬───────┬───────────────────┐
│編號│ 本  金（元） │利率（％）│利 息 起 算 日│    違   約   金   起   算   日       │
├──┼───────┼─────┼───────┼───────────────────┤
│０１│新台幣捌佰壹拾│3.055     │94年11月26日起│94年10月26日起至清償日止，其逾期在6個 │
│    │玖萬柒仟佰玖│          │至清償日止。  │月以內者，按原利率百分之十，超過6個月 │
│    │拾貳元        │          │              │者，就超過部分，按原利率百分之二十，計│
│    │              │          │              │算之違約金。                          │
└──┴───────┴─────┴───────┴───────────────────┘
~T56X24L20s2;附表二：
~T46X0L2;
┌──┬───────┬─────┬───────┬───────────────────┐
│編號│ 本  金（元） │利率（％）│利 息 起 算 日│    違   約   金   起   算   日       │
├──┼───────┼─────┼───────┼───────────────────┤
│０１│新台幣捌佰玖拾│3.055     │94年10月31日起│94年12月1 日起至清償日止，其逾期在6 個│
│    │捌萬仟佰捌│          │至清償日止。  │月以內者，按原利率百分之十，超過6 個月│
│    │拾元          │          │              │者，就超過部分，按原利率百分之二十，計│
│    │              │          │              │算之違約金。                          │
├──┼───────┼─────┼───────┼───────────────────┤
│０２│新台幣陸拾肆萬│3.020     │94年10月6 日起│94年11月7 日起至清償日止，其逾期在6 個│
│    │捌仟元        │          │至清償日止。  │月以內者，按原利率百分之十，超過6 個月│
│    │              │          │              │者，就超過部分，按原利率百分之二十，計│
│    │              │          │              │算之違約金。                          │
├──┼───────┼─────┼───────┼───────────────────┤
│０３│新台幣佰捌拾│3.020     │94年10月6 日起│94年11月7 日起至清償日止，其逾期在6 個│
│    │捌萬捌仟元    │          │至清償日止。  │月以內者，按原利率百分之十，超過6 個月│
│    │              │          │              │者，就超過部分，按原利率百分之二十，計│
│    │              │          │              │算之違約金。                          │
├──┼───────┼─────┼───────┼───────────────────┤
│０４│新台幣壹仟陸佰│3.055     │94年10月3 起至│94年11月4 日起至清償日止，其逾期在6 個│
│    │萬元          │          │清償日止。    │月以內者，按原利率百分之十，超過6 個月│
│    │              │          │              │者，就超過部分，按原利率百分之二十，計│
│    │              │          │              │算之違約金。                          │
├──┼───────┼─────┼───────┼───────────────────┤
│０５│新台幣肆佰捌拾│3.055     │94年10月17日起│94年11月18日起至清償日止，其逾期在6 個│
│    │伍萬捌仟捌佰捌│          │至清償日止。  │月以內者，按原利率百分之十，超過6 個月│
│    │拾陸元        │          │              │者，就超過部分，按原利率百分之二十，計│
│    │              │          │              │算之違約金。                          │
├──┼───────┼─────┼───────┼───────────────────┤
│０６│新台幣捌佰萬元│3.055     │94年9 月27日起│94年10月28日起至清償日止，其逾期在6 個│
│    │              │          │至清償日止。  │月以內者，按原利率百分之十，超過6 個月│
│    │              │          │              │者，就超過部分，按原利率百分之二十，計│
│    │              │          │              │算之違約金。                          │
├──┼───────┼─────┼───────┼───────────────────┤
│０７│美金貳佰柒拾陸│4.200     │94年9 月23日起│94年10月24日起至清償日止，其逾期在 個 │
│    │萬肆仟柒佰柒拾│          │至清償日止。  │月以內者，按原利率百分之十，超過6 個月│
│    │玖元伍角貳分  │          │              │者，就超過部分，按原利率百分之二十，計│
│    │              │          │              │算之違約金。                          │
├──┼───────┼─────┼───────┼───────────────────┤
│０８│美金肆萬零捌佰│4.200     │94年9 月23日起│94年10月24日起至清償日止，其逾期在6 個│
│    │肆拾元        │          │至清償日止。  │月以內者，按原利率百分之十，超過6 個月│
│    │              │          │              │者，就超過部分，按原利率百分之二十，計│
│    │              │          │              │算之違約金。                          │
├──┼───────┼─────┼───────┼───────────────────┤
│０９│美金萬捌仟陸│4.200     │94年9 月23日起│94年10月24日起至清償日止，其逾期在6 個│
│    │佰元捌角      │          │至清償日止。  │月以內者，按原利率百分之十，超過6 個月│
│    │              │          │              │者，就超過部分，按原利率百分之二十，計│
│    │              │          │              │算之違約金。                          │
├──┼───────┼─────┼───────┼───────────────────┤
│１０│美金伍萬零捌佰│4.200     │94年9 月23日起│94年10月24日起至清償日止，其逾期在6 個│
│    │捌拾元        │          │至清償日止。  │月以內者，按原利率百分之十，超過6 個月│
│    │              │          │              │者，就超過部分，按原利率百分之二十，計│
│    │              │          │              │算之違約金。                          │
├──┼───────┼─────┼───────┼───────────────────┤
│１１│美金壹佰貳拾伍│4.200     │94年9 月23日起│94年10月24日起至清償日止，其逾期在6 個│
│    │萬零捌拾壹元貳│          │至清償日止。  │月以內者，按原利率百分之十，超過6 個月│
│    │角伍分        │          │              │者，就超過部分，按原利率百分之二十，計│
│    │              │          │              │算之違約金。                          │
├──┼───────┼─────┼───────┼───────────────────┤
│１２│美金貳佰零捌萬│4.200     │94年9 月23日起│94年10月24日起至清償日止，其逾期在6 個│
│    │肆仟肆佰拾捌│          │至清償日止。  │月以內者，按原利率百分之十，超過6 個月│
│    │元肆角捌分    │          │              │者，就超過部分，按原利率百分之二十，計│
│    │              │          │              │算之違約金。                          │
├──┼───────┼─────┼───────┼───────────────────┤
│１３│美金陸拾貳萬陸│4.200     │94年9 月23日起│94年10月24日起至清償日止，其逾期在6 個│
│    │仟貳佰陸拾壹元│          │至清償日止。  │月以內者，按原利率百分之十，超過6 個月│
│    │伍分          │          │              │者，就超過部分，按原利率百分之二十，計│
│    │              │          │              │算之違約金。                          │
├──┼───────┼─────┼───────┼───────────────────┤
│１４│美金貳佰捌拾肆│4.200     │94年9 月23日起│94年10月24日起至清償日止，其逾期在6 個│
│    │萬柒仟佰柒拾│          │至清償日止。  │月以內者，按原利率百分之十，超過6 個月│
│    │壹元捌角      │          │              │者，就超過部分，按原利率百分之二十，計│
│    │              │          │              │算之違約金。                          │
├──┴───────┴─────┼───────┴───────────────────┤
│    合              計          │新台幣肆仟貳佰參拾柒萬捌仟貳佰陸拾陸元                │
│                                │美  金玖佰柒拾萬仟貳佰伍拾貳元玖角                  │
└────────────────┴───────────────────────────┘
~T56X24L20s2;


司法院資訊處製作；財團法人民間司法改革基金會備份。
